臺灣臺北地方法院民事判決
111年度訴字第283號
原      告  台北富邦商業銀行股份有限公司

法定代理人  程耀輝  
訴訟代理人  陳芝華  

被      告  許書瑋  
上列當事人間請求清償借款事件，本院於民國111年2月25日言詞
辯論終結，判決如下：
    主  文
被告應給付原告新臺幣貳拾陸萬玖仟參佰柒拾壹元，及自民國一
一〇年三月十九日起至清償日止，按週年利率百分之八點七二計
算之利息，暨違約金新臺幣壹仟零肆拾伍元。
被告應給付原告新臺幣參拾參萬柒仟壹佰零柒元，及自民國一一
〇年三月二十日起至清償日止，按週年利率百分之六點七三計算
之利息，暨違約金新臺幣壹仟貳佰元。
訴訟費用由被告負擔。
本判決第一項得假執行。但被告如以新臺幣貳拾陸萬玖仟參佰柒
拾壹元為原告預供擔保，得免為假執行。
本判決第二項得假執行。但被告如以新臺幣參拾參萬柒仟壹佰零
柒元為原告預供擔保，得免為假執行。
    事實及理由
壹、程序部分：
    按當事人得以合意定第一審管轄法院，但以關於由一定法律
    關係而生之訴訟為限；前項合意，應以文書證之。民事訴訟
    法第24條定有明文。查依兩造簽訂之信用貸款契約書第15條
    約定以本院為第一審管轄法院，有信用貸款契約書為憑（見
    本院卷第11頁），本院自有管轄權，合先敘明。 
貳、實體部分：
一、原告主張：
　㈠被告於民國106年7月19日向原告借款新臺幣（下同）500,000
    元，借款期間自106年7月19日起至113年7月18日止，利息自
    借款撥付日起按原告指數型房貸基準利率加週年利率7.92％
    計算利息，被告應自撥款日起每月按期攤還本息，如有逾期
    不履行者，喪失期限利益，應視為全部到期，並應支付違約
    金，第1期300元、第2期400元、第3期500元。詎被告僅攤還
    本息至110年3月18日，嗣因辦理債務展延至同年9月18日止
    ，尚欠借貸本金269,371元及其利息、違約金未清償。
　㈡被告於107年7月20日向原告借款500,000元，借款期間自107
    年7月20日起至114年7月19日止，利息自借款撥付日起按原
    告指數型房貸基準利率加週年利率5.93％計算利息，被告應
    自撥款日起每月按期攤還本息，如有逾期不履行者，喪失期
    限利益，應視為全部到期，並應支付違約金，第1期300元、
    第2期400元、第3期500元。詎被告僅攤還本息至110年3月19
    日，嗣因辦理債務展延至同年9月19日止，尚欠借貸本金337
    ,107元及其利息、違約金未清償。　
　㈢爰依消費借貸之法律關係提起本訴等語。並聲明：如主文第1
    項、第2項所示。
二、被告則以：對原告之主張及請求之數額，均為認諾。 
三、按當事人於言詞辯論時為訴訟標的之認諾者，應本於其認諾
    為該當事人敗訴之判決，民事訴訟法第384條定有明文。被
    告既於言詞辯論時為訴訟標的之認諾，法院即應不調查原告
    所主張為訴訟標的之法律關係是否果屬存在，而以認諾為被
    告敗訴之判決基礎（最高法院45年台上字第31號判例意旨參
    照）。查被告於111年1月28日、同年2月25日言詞辯論期日
    對原告之主張及請求之數額為訴訟標的之認諾，有本院言詞
    辯論筆錄在卷可稽（見本院卷第44、50頁），自應本於其認
    諾為被告敗訴之判決。從而，原告依消費借貸之法律關係，
    請求被告給付如主文第1項、第2項所示，為有理由，應予准
    許。
四、本件係本於被告認諾所為判決，依民事訴訟法第389條第1項
    第1款規定，依職權宣告假執行，原告雖陳明願供擔保請准
    宣告假執行，僅係促使法院職權之發動，不另為駁回之諭知
    。另依民事訴訟法第392條第2項規定，依職權宣告被告預供
    相當之擔保，各得免為假執行。
五、訴訟費用負擔之依據：民事訴訟法第78條。 
中　　華　　民　　國　　111 　年　　2 　　月　　25　　日
                  民事第六庭    法　官　劉宇霖
以上正本係照原本作成。
如對本判決上訴，須於判決送達後20日內向本院提出上訴狀。如
委任律師提起上訴者，應一併繳納上訴審裁判費。
中　　華　　民　　國　　111 　年　　2　　 月　　25  　日
                                書記官　洪仕萱